臺灣雲林地方法院民事裁定
111年度聲字第30號
聲  請  人  廖欽頂  
相  對  人  京城商業銀行股份有限公司

法定代理人  戴誠志  
上列當事人間聲請停止執行事件，本院裁定如下：
    主  文
聲請人以新臺幣肆拾肆萬陸仟肆佰捌拾貳元或等值之金融行庫發
行可轉讓定期存單供擔保後，本院一一○年度司執字第三一九四
二號清償債務強制執行事件，於執行債權逾新臺幣壹佰貳拾參萬
壹仟玖佰陸拾元，及自民國九十九年二月月十七日起至清償日止
，按年息百分之八計算之利息，及按上開利率百分之二十計算之
違約金部分之執行程序，於本院一一一年度訴字第二七二號債務
人異議之訴事件判決確定，或因撤回、和解、調解而終結前，應
暫予停止。
其餘聲請駁回。
    理  由
一、按有回復原狀之聲請，或提起再審或異議之訴，或對於和解
    為繼續審判之請求，或提起宣告調解無效之訴、撤銷調解之
    訴，或對於許可強制執行之裁定提起抗告時，法院因必要情
    形或依聲請定相當並確實之擔保，得為停止強制執行之裁定
　　，強制執行法第18條第2 項定有明文。而該擔保金額之多寡
    應如何認為相當，固屬法院職權裁量之範圍，惟該項擔保係
    備供債權人因停止執行所受損害之賠償，其數額應依標的物
    停止執行後，債權人未能即時受償或利用該標的物所受之損
    害額，或其因另供擔保強制執行所受之損害額定之，非以標
    的物之價值或其債權額為依據，最高法院91年度台抗字第42
　　9 號裁定可資參照。申言之，應以債權人因執行程序之停止
　　，致原預期受償之時間延後所生之損害，為定擔保數額之依
    據。又依通常社會觀念，使用金錢之對價即為利息，執行債
    權倘為金錢債權，債權人因執行程序停止，致受償時間延後
　　，通常應可認係損失停止期間利用該債權總額所能取得之利
    息。次按應付利息之債務，其利率未經約定，亦無法律可據
    者，週年利率為5%，民法第203條定有明文。此項遲延利息
    之本質屬於法定損害賠償，亦可據為金錢債權遲延受償所可
    能發生之損害之賠償標準。
二、聲請意旨略以：聲請人與相對人間因執行異議等事件，業經
    聲請人具狀提起債務人異議之訴（本院111年度訴字第272號
　　，下稱本件債務人異議之訴），現由鈞院審理中，本件執行
    財產一旦執行，勢難回復原狀，為此聲請人願供擔保，請准
    裁定鈞院110年度司執字第31942號強制執行事件（下稱本件
    執行），於前開債務人異議之訴事件判決確定前停止執行等
    語。
三、經查:
　㈠相對人持本院92年度促字第21841號確定支付命令輾轉換發之
    本院94執己字第12157號債權憑證為執行名義，以聲請人等
    尚積欠其中新台幣（下同）2,174,458元，及自民國95年7月
    13日起至清償日止，按年息8%計算之利息，並自95年7月13
    日起至清償日止，按上開利率20%計算之違約金（下稱本件
    執行債權），以本件執行聲請就聲請人所有坐落雲林縣○○鄉
    ○○○段000地號土地（下稱執行標的不動產）為強制執行。而
    聲請人以本件執行債權，未扣除前經連帶債務人楊淑如於95
    年間所清償之100萬元，而提起本件異議之訴，聲明請求:
    本件執行程序，就逾本金1,231,960元，及自99年2月17日起
    至清償日止，按年息8%計算之利息，及按上開利率20%（起
    訴狀誤繕為按年息20%）計算之違約金部分應予撤銷。相對
    人所持有本件執行名義超過前項範圍外之債權，不得對聲請
    人為強制執行等情，業據聲請人提出本件債務人異議之訴之
    民事起訴狀影本為證，且經本院依職權調閱本件債務人異議
    之訴及執行卷宗，核閱屬實。聲請人既以本件執行債權，於
    超過上開聲明範圍外之金額已經清償而提起本件債務人異議
    之訴，則本件執行債權於有爭議部分之債權是否已經消滅，
    有待本件債務人異議之訴事件審理結果始能確定
　　。故本院認超過本件異議之訴聲明外之爭議債權，有暫予停
    止執行之必要。
　㈡茲審酌相對人因停止執行可能遭受之損害，相當於相對人本
    件停止執行之債權，無法及時受償按年息5%計算之利息損失
　　。又計算至本月（111年5月），本件執行債權為5,479,634
    元（計算式:2,174,458+2,174,458x【15+10/12】x8%+2,174
　　,458x【15+10/12】x8%x20%=5,479,634.1，元以四捨五入，
    下同）;而未爭議之債權為2,680,745元（計算式:1,231,960
　　+1,231,960x【12+3/12】x8%+1,231,960x【12+3/12】x8%x
　　20%=2,680,744.96）。因此，本件停止執行之爭議債權金額
    為2,798,889元（計算式:5,479,634-2,680,745=2,798,889
　　）。又本件執行標的不動產之鑑定價額為525萬元，惟本件
    執行債權人即相對人請求引用前案執行之最低拍賣價額7,94
　　1,000元為最低拍賣價額，並經執行法院以金額定為第一拍
    之最低拍賣價額，有本件執行卷宗相關文件可佐。執行標的
    不動產拍賣後，本件執行債權應得全額受償，故相對人因本
    件停止執行未能及時受償之金額應即為上開爭議債權金額2,
　　798,889元。而本件債務人異議之訴之訴訟標的金額（以本
    金為準）為942,498元（計算式:2,174,458-1,231,960=942
　　,498），未超過165萬元，依民事訴訟法第446 條及司法院
    （九一）院台廳民一字第03074 號令規定，為不得上訴第三
    審之事件，參照各級法院辦案期限實施要點第2 條規定：民
    事通常程序第一審審判案件期限為1 年4 月、第二審審判案
    件期限2 年，合計為3 年4 月。以上開辦案期限，按法定遲
    延利息即年息5%計算，相對人因停止執行可能遭受之利息損
    失約為446,482 元（計算式：2,798,889×5% ×【3+4/12】=4
　　46,481.5）。準此，爰酌定如主文第一項所示之擔保金額予
    以准許。
　㈢至於聲請人聲請裁定停止其餘之本件執行程序部分，核無必
    要，應予駁回。　
四、結論，本件聲請為一部有理由，一部無理由，爰裁定如主文
　　。
中　　華　　民　　國　　111 　年　　5 　　月　　13　　日
                  民事第一庭    法  官  黃一馨

以上正本係照原本作成
如對本裁定抗告，應於收受裁定正本送達後10日內向本院提出抗
告狀，並繳納抗告裁判費新台幣1,000元。
中　　華　　民　　國　　111 　年　　5 　　月　　13　　日
                                書記官　鄭夙惠